臺灣臺南地方法院交通事件裁定　　　　100年度交聲字第766號
移送機關　　交通部公路總局嘉義區監理所臺南監理站
異議人即
受處分人　　黃震威
上列異議人即受處分人因違反道路交通管理處罰條例案件，對於
交通部公路總局嘉義區監理所臺南監理站民國100年10月5日所為
之裁決處分（處分案號：嘉監南字第裁74-ZHR015007號）聲明異
議，本院裁定如下：
    主  文
異議駁回。
    理  由
一、原處分意旨略以：異議人即受處分人黃震威（下稱異議人）
    其所有車牌號碼9792-UL號自用一般小客車，於民國100年3
    月13日11時25分許，經人駕駛通過國道1 號善化收費站南下
    第10車道時，不依規定繳費（未申裝戶使用非登記所屬e 通
    機），經通知補繳，未於繳費期限100年4月25日止補繳，經
    內政部警政署國道公路警察局第八警察隊善化分隊逕行製單
    舉發，嗣經移送機關即交通部公路總局嘉義區監理所臺南監
    理站以其違規事證明確，依道路交通管理處罰條例第27條第
    1 項及違反道路交通管理事件統一裁罰標準表之規定，裁處
    異議人罰鍰新臺幣（下同）4, 500元等處分。
二、本件聲明異議意旨略以：異議人原以車號6V-2921申裝ETC裝
    置，但因車輛發生重大損壞進廠維修，故將ETC 裝置移用到
    9792-UL車上，但因當初不明白ETC裝置需申請過戶才能移到
    另一車上使用，所以導致系統誤判為未申裝e 通機違規行駛
    ETC 車道，並開出19件罰單，但事後異議人已補繳過路費用
    並辦理異動登記，且經申訴後監理單位也同意撤銷其中13件
    違規，而本件（即其餘6件之1）罰鍰與前述13件案件係屬同
    一事實，裁罰機關針對同一事實應作相同決定，否則即會發
    生同一系爭事實同一機關卻作成不一致行政處分，造成相歧
    異矛盾結果，影響人民對於法之信賴，因而為此聲明異議等
    語。
三、按汽車行駛於應繳費之公路、橋樑、隧道或輪渡，不依規定
    繳費者，處汽車所有人或駕駛人3,000元以上6,000元以下罰
    鍰，並追繳欠費，道路交通管理處罰條例第27條第1 項固定
    有明文。惟按得向通行之汽車徵收通行費之應繳費之公路係
    規定於公路法第24條第1項，並於第2項規定，就前項徵收通
    行費之作業程序、收費設施設置、收費方式、收費車種、費
    率、作業管理、停徵或免徵規定、欠費追繳、收取追繳作業
    費用及委託其他機關（構）辦理等事項之辦法，授權由交通
    部定之。依前開授權，交通部於93年7月1日訂定「公路通行
    費徵收管理辦法」，另交通部臺灣區○道○○○路局為辦理
    電子收費申裝及欠費追繳作業，亦依據公路通行費徵收管理
    辦法相關規定，另訂定「交通部臺灣區○道○○○路局電子
    收費申裝及欠費追繳作業注意事項」。又按車輛不依規定繳
    納通行費，營運單位之自動收費系統應將該用路人車輛之車
    種、牌照號碼、通行時間、地點、行駛方向等予以記錄並照
    相或錄影存記。營運單位應依本局查明之車籍資料，製發「
    補繳通行費及作業處理費通知單」，追繳通行費並加收作業
    處理費用；用路人應依「補繳通行費及作業處理費通知單」
    所列金額及繳費期限完成補繳，逾補繳期限截止日未繳納者
    ，依法舉發，「交通部臺灣區○道○○○路局電子收費申裝
    及欠費追繳作業注意事項」第13點及第17點分別定有明文。
    是以，如駕駛人使用ETC 車道時，因無E通機或E通機餘額不
    足或其他問題致未完成扣款時，倘再經營運單位依規定製發
    「補繳通知單」予以通知補繳後，猶未在限期內補繳相關費
    用者，即存有汽車行駛於應繳費之公路，不依規定繳費之違
    規，而應依道路交通管理處罰條例第27條第1 項規定予以裁
    罰。
四、經查：
(一)異議人其所有車牌號碼9792-UL號自用一般小客車，於100年
    3月13日11時25分許，經人駕駛通過國道1號善化收費站南下
    第10車道時，不依規定繳費（未申裝戶使用非登記所屬e 通
    機），經通知補繳，未於繳費期限100年4月25日止補繳，經
    內政部警政署國道公路警察局第八警察隊善化分隊逕行製單
    舉發等情，有內政部警政署國道公路警察局100年5月27日公
    警局交字第ZHR015007號舉發違反道路交通管理事件通知單1
    紙及違規採證照片1 幀在卷可稽。其次，本件高速公路通行
    費催繳通知單業經遠通公司依郵政送達程序委由郵政機關以
    掛號送達，郵寄地址係異議人之戶籍地址即「臺南市○區○
    ○路二段143巷5弄26號」，並由異議人之母親潘美玲於100
    年4月7日收受，有送達證書及個人基本資料查詢結果各1 紙
    在卷可按，足見上開高速公路通行費催繳通知單業已合法送
    達予異議人。是異議人於收受上開高速公路通行費催繳通知
    單後，未於期限內補繳之事實，洵堪認定。
(二)異議人雖辯稱其使用非登記所屬e 通機共遭開出19件罰單，
    且經申訴後監理單位同意撤銷其中13件違規，而本件違規行
    為與前述13件案件係屬同一事實，應作相同決定云云，然異
    議人遭撤銷13件違規行為，原係車牌號碼9792-UL 號自用一
    般小客車於100年3月13、27日通過新市、新營、斗南、員林
    及善化等ETC 車道，因未依規定繳費，經通知補繳，且異議
    人已於繳費期限內補繳，舉發機關遂以其未申裝e 通機違規
    行駛ETC車道之事實，依道路交通處法條例第33條第3項規定
    逕行舉發，嗣後舉發機關查證異議人原以車號6V-2921 申裝
    OBU，因移用新車號9792-UL續用OBU違規行駛ETC車道，認其
    確為電子收費用戶，且已辦妥ETC 車號異動登記，並已繳竣
    通行費，為保障當事人權益，爰撤銷舉發單一節，有交通部
    臺灣區○道○○○路善化收費站100年9月30日高善稽字第10
    00001309號函1 紙在卷可稽。而本件違規事實則係異議人行
    駛ETC 車道產生通行費欠繳之事實，經送達通行費催繳通知
    單後，仍未於期限內補繳，舉發機關遂依道路交通處法條例
    第27條第1 項規定逕行舉發，二者顯為不同之違規事實，不
    得同一論斷。是異議人以前詞置辯，難認為有理由，而無法
    遽為免罰之依據。
(三)綜上，異議人所有上開自小客車，於上揭時、地有「汽車行
    駛於應繳費之公路不依規定繳費」之違規行為，應堪認定。
    則移送機關依道路交通管理處罰條例第27條第1 項及違反道
    路交通管理事件統一裁罰基準表相關內容之規定，各裁處異
    議人罰鍰4,500 元，核無違誤。本件異議無理由，應予駁回
    。
五、據上論斷，應依道路交通管理處罰條例第87條第2 項、道路
    交通事件處理辦法第18條，裁定如主文。
中    華    民    國   100    年    12    月    15    日
                            交通法庭法  官  郭千黛
以上正本證明與原本無異。
如不服本裁定，應於收受送達後5日內向本院提出抗告狀。（應
附繕本）
                                    書記官  蔡明峰
中    華    民    國  100    年    12    月    15    日